---
title: "hello_ggplot"
author: "Camilo Ibarra"
date: "2 de febrero de 2019"
output: html_document
---

```{r setup, include=FALSE}
knitr::opts_chunk$set(echo = TRUE)
```

## Mi primer markdown para ggplot

##Configuraciones

```{r misconf, include=FALSE}
setwd("C:/Users/1061740041/Documents/GitHub")
#Librerias para instalar
#install.packages("tidyverse")
#install.packages("treemap")
#install.packages("openair")
#install.packages("quantmod")
#install.packages("readxl")
#cargar librerias
library("tidyverse")
library("treemap")
library("openair")
library("quantmod")
library("readxl")
```

#arrancando

```{r gramatica, include=TRUE}
##gramatica
ggplot(data = diamonds,aes(x=carat,y=price))+
  geom_point()+
  stat_smooth(method = lm)+
  scale_x_log10()+
  scale_y_log10()
```



```{r resumenes}
#str
str(mpg)
print("------------")
#summary
summary(mpg)
#documentacion
?mpg
```

## Tamaño del motor Vs. Eficiencia del carro

Los motores m{as grandes presentan una menor eficiencia

```{r grafico1}
ggplot(data = mpg)+
geom_point(mapping = aes(x=displ, y=hwy))+
xlab("Tamaño del motor")+
ylab("Eficiencia del carro en carretera")
```

##Numero de cilindros Vs. Millas por galon en carretera

No parece decir mucho, a menor numero de cilindros tiene rangos de eficiencia superiores


```{r grafico2}
ggplot(data = mpg)+
geom_point(mapping = aes(x=cyl, y=hwy))+
xlab("numero de cilindros")+
ylab("Eficiencia del carro en carretera")
```



Tipo de Carro Vs. Traccion

```{r grafico3}
ggplot(data = mpg)+
geom_point(mapping = aes(x=class, y=drv))+
xlab("tipo de carro")+
ylab("traccion")
```


```{r grafico4}
ggplot(data = mpg)+
geom_point(mapping = aes(x=displ, y=hwy, color=class, size=cyl))+
xlab("Tamaño del motor")+
ylab("Eficiencia del carro en carretera")+
  #vector de colores amphitone
scale_color_manual(values=c("#A495D9", "#E55200", "#1E1713", "#98a03e","#F6ED28", "#534F8F", "#89fff7"))+
#titulos de leyendas
scale_color_discrete(name="Clases")+
scale_size_continuous(name="Cilindros")

```



```{r grafico5}
ggplot(data = mpg)+
  #Alpha es un dregade
geom_point(mapping = aes(x=displ, y=hwy, size=cyl,alpha=class))+
xlab("Tamaño del motor")+
ylab("Eficiencia del carro en carretera")+
  #vector de colores amphitone
scale_color_manual(values=c("#A495D9", "#E55200", "#1E1713", "#98a03e","#F6ED28", "#534F8F", "#89fff7"))+
#titulos de leyendas
 scale_size_continuous(name="Cilindros")
#tamaños
```





```{r grafico6}
ggplot(data = mpg)+
#shape asigna formas
geom_point(mapping = aes(x=displ, y=hwy, size=cyl,shape=class))+
xlab("Tamaño del motor")+
ylab("Eficiencia del carro en carretera")+
  #vector de colores amphitone
scale_color_manual(values=c("#A495D9", "#E55200", "#1E1713", "#98a03e","#F6ED28", "#534F8F", "#89fff7"))+
#titulos de leyendas
  scale_size_continuous(name="Cilindros")
#tamaños
```


```{r grafico7}
ggplot(data = mpg)+
geom_point(mapping = aes(x=displ, y=hwy, color="blue"))+
xlab("Tamaño del motor")+
ylab("Eficiencia del carro en carretera")

```


```{r grafico8}
ggplot(data = mpg)+
  geom_point(mapping = aes(x=displ, y=hwy))+
  facet_wrap(~class,nrow = 2)
```


```{r grafico9}
ggplot(data = mpg)+
  geom_point(mapping = aes(x=displ, y=hwy))+
  facet_wrap(drv~cyl)
```






```{r grafico10}
ggplot(data = mpg)+
  geom_point(mapping = aes(x=displ, y=hwy))+
  facet_grid(~cyl)
```





```{r grafico11}
ggplot(data = mpg)+
  geom_point(mapping = aes(x=drv, y=cyl))


ggplot(data = mpg)+
  geom_point(mapping = aes(x=drv, y=cyl))+
  facet_wrap(drv~.)

ggplot(data = mpg)+
  geom_point(mapping = aes(x=drv, y=cyl))+
  facet_wrap(.~cyl)
```



```{r grafico12}

ggplot(data = mpg)+
  geom_point(mapping = aes(x=displ, y=hwy))

ggplot(data = mpg)+
  geom_smooth(mapping = aes(x=displ, y=hwy))

ggplot(data = mpg)+
  geom_smooth(mapping = aes(x=displ, y=hwy, linetype=drv))

ggplot(data = mpg)+
  geom_smooth(mapping = aes(x=displ, y=hwy, linetype=drv, color=drv))+
  geom_point(mapping = aes(x=displ, y=hwy, colour=drv))

ggplot(data = mpg)+
  geom_smooth(mapping = aes(x=displ, y=hwy, linetype=drv, color=drv))


ggplot(data = mpg, mapping = aes(x=displ, y=hwy))+
  geom_point(mapping = aes(colour=class))+
  geom_smooth()

```


Otros graficos


```{r grafico13}
ggplot(data = diamonds)+
  geom_bar(mapping = aes(x=cut))

ggplot(data = diamonds)+
  stat_summary(mapping = aes(x=cut, y=depth), fun.ymin = min, fun.ymax = max, fun.y = median)

ggplot(data = diamonds)+
  geom_col(mapping = aes(cut,table))

ggplot(data = diamonds)+
  geom_bar(mapping = aes(x=cut, colour=cut))

ggplot(data = diamonds)+
  geom_bar(mapping = aes(x=cut, fill=cut))

ggplot(data = diamonds)+
  geom_bar(mapping = aes(x=cut, fill=clarity))

ggplot(data = diamonds)+
  geom_bar(mapping = aes(x=cut, fill=clarity),
position="identity")


ggplot(data = diamonds,mapping = aes(x=cut, fill=clarity))+
  geom_bar(alpha=1/5, position="identity")
```



##Ejercicio bicicletas


```{r datos bicicletas}
daily_data <- read.csv("~/GitHub/day.csv", stringsAsFactors=FALSE)
daily_data$Date=as.Date(daily_data$dteday)

```






```{r g1 bicicletas}
ggplot(daily_data, aes(Date, cnt))+
  geom_line()+
  scale_x_date("month")+
  ylab("total bicicletas alquiladas")
  xlab("mes")

```





```{r g2 bicicletas}
ggplot(daily_data, aes(Date, cnt))+
  geom_line()+
  scale_x_date("month")+
  ylab("total bicicletas alquiladas")
  xlab("mes")

```




